【裁判字號】    99,審易,772
【裁判日期】    990413
【裁判案由】    傷害
【裁判全文】
臺灣高雄地方法院刑事判決             99年度審易字第772號
公  訴  人  臺灣高雄地方法院檢察署檢察官
被      告  乙○○
            丙○○
上列被告因傷害案件，經檢察官提起公訴（98年度偵字第36999
號），本院判決如下：
    主  文
本件公訴不受理。
    理  由
一、公訴意旨如附件起訴書所載。
二、按告訴乃論之罪，告訴人於第一審辯論終結前，得撤回其告
    訴；又告訴經撤回者，法院應諭知不受理之判決，刑事訴訟
    法第238 條第1 項及第303 條第3 款定有明文。
三、本件被告乙○○、丙○○因傷害案件，經檢察官提起公訴，
    認被告2 人均係犯刑法第277 條第1 項之傷害罪。依同法第
    287 條前段之規定，須告訴乃論。茲據告訴人即被告2 人於
    民國99年3 月31日具狀撤回其告訴，有撤回告訴狀在卷可稽
    ，揆諸前開說明，爰不經言詞辯論，逕為諭知不受理之判決
    。
據上論斷，應依刑事訴訟法第303 條第3 款、第307 條，判決如
主文。
中    華    民    國    99    年    4     月    13    日
                  刑事第十庭     法  官   顏銀秋
以上正本證明與原本無異。
如不服本判決應於收受送達後10日內向本院提出上訴書狀，並應
敘述具體理由；如未敘述上訴理由者，應於上訴期間屆滿後20日
內向本院補提理由書（均須按他造當事人之人數附繕本）「切勿
逕送上級法院」。
中    華    民    國    99    年    4     月    13    日
                                 書記官   林豐富
附件：98年度偵字第36999 號起訴書
臺灣高雄地方法院檢察署檢察官起訴書
                                     98年度偵字第36999號
    被      告  乙○○  男  71歲（民國○○年○○月○日生）
                        住高雄市○○區○○里○鄰○○路1
                          34號
                        居高雄市○○區○○街266號
                        國民身分證統一編號：Ｚ000000000號
    被      告  丙○○  女  50歲（民國○○年○○月○日生）
                        住高雄市○○區○○街20巷3號1樓
                        國民身分證統一編號：Ｚ000000000號
上列被告因傷害案件，已經偵查終結，認應提起公訴，茲將犯罪
事實及證據並所犯法條分敘如下：
        犯罪事實
一、緣乙○○係丙○○之姐陳木蘭之同居人，於民國98年6月25
    日上午11時15分許，丙○○前往乙○○與其大姊陳木蘭同居
    之高雄市○○區○○街266號住處拜訪其母凌愛，因其母告
    知丙○○有關乙○○欲辦理貸款之情事，丙○○遂與乙○○
    理論，惟雙方一言不合，丙○○竟基於傷害之故意，徒手毆
    打丙○○頭部及手部，使乙○○受有頭部挫傷、右前臂擦傷
    之傷害，乙○○見狀亦基於傷害之故意，徒手毆打丙○○之
    臉部及手部，使丙○○受有臉部擦傷、左下嘴唇撕裂傷1公
    分、右前臂紅腫及左前臂腫脹等傷害。
二、案經乙○○、丙○○訴由高雄市政府警察局三民第二分局移
    送偵辦。
        證據並所犯法條
一、證據清單及待證事實：
┌──┬───────────┬────────────┐
│編號│證據名稱              │待證事實                │
├──┼───────────┼────────────┤
│ 1  │證人即被告乙○○之證述│1.證明上揭時、地遭被告陳│
│    │及供述                │  青珍傷害之事實。      │
│    │                      │                        │
│    │                      │2.坦承傷害丙○○之犯罪事│
│    │                      │  實，惟辯稱係丙○○先出│
│    │                      │  手，其只是基於正當防衛│
│    │                      │  云云。                │
│    │                      │.                       │
├──┼───────────┼────────────┤
│ 2  │證人即被告丙○○之證述│1.證明上揭時、地遭被告林│
│    │及供述                │  允森傷害之事實。      │
│    │                      │                        │
│    │                      │2.固不否認曾於上揭時、地│
│    │                      │  與被告乙○○發生衝突，│
│    │                      │  惟矢口否認有何傷害犯行│
│    │                      │  。                    │
├──┼───────────┼────────────┤
│ 3  │乙○○之98年6月25日財 │證明乙○○受傷之事實。  │
│    │團法人天主教聖功醫院診│                        │
│    │斷證明書1紙           │                        │
├──┼───────────┼────────────┤
│ 4  │丙○○之98年6月25日高 │證明丙○○傷害之事實。  │
│    │雄市市立民生醫院診斷證│                        │
│    │明書1紙               │                        │
└──┴───────────┴────────────┘
二、核被告乙○○及丙○○所為，均係犯刑法第277條第1項之傷
    害罪嫌。
三、依刑事訴訟法第251條第1項提起公訴。
    此  致
臺灣高雄地方法院
中    華    民    國    98    年    12    月    20    日
                              檢  察  官  甲○○
                              檢  察  官  丁○○
上正本證明與原本無異
中    華    民    國    99    年     1    月    7     日
                              書  記  官  邵韋中
所犯法條：
中華民國刑法第277條
傷害人之身體或健康者，處三年以下有期徒刑、拘役或一千元以
下罰金。
犯前項之罪因而致人於死者，處無期徒刑或七年以上有期徒刑；
致重傷者，處三年以上十年以下有期徒刑。

司法院資訊處製作；財團法人民間司法改革基金會備份。
